---
title: "Methylation analysis result"
author: Alexis Hucteau
date: "`r Sys.Date()`"
output:
    html_document:
      toc: yes
      toc_float: yes
      theme: united
editor_options:
  markdown:
    wrap: sentence
---

# IDHm +/- Inhibitor & CD34+ Methylation analysis

Analyse des données de méthylation chez les patients atteints de LAM ayant une mutation sur un des gènes IDH et dans des cellules CD34+.

# Baseline analysis

## DMR Good responder Baseline vs Control

Régions différentiellement méthylées chez les patients qui répondront au traitement à l'inhibiteur d'IDHm comparé aux cellules CD34+. {#GR-C}

```{r}
DMR_GR_C <- read.csv("Results_DMR/DMR_Good_Baseline_vs_Control.csv", row.names = 1)

head(DMR_GR_C)
```

## DMR Bad responder Baseline vs Control
Régions différentiellement méthylées chez les patients qui ne répondront pas au traitement à l'inhibiteur d'IDHm comparé aux cellules CD34+. {#BR-C}

```{r}
DMR_BR_C <- read.csv("Results_DMR/DMR_Bad_Baseline_vs_Control.csv", row.names = 1)

head(DMR_BR_C)
```

## Specific Bad response DMR

```{r}
Bad_response_Baseline_DMR <- read.csv("Results_DMR/Specific_Bad_response.csv", sep = "\t")

head(Bad_response_Baseline_DMR)
```

# Post Treatment analysis

## DMR Good responder Post treatment vs Control

```{r}
Good_response_Post_DMR <- read.csv("Results_DMR/DMR_Good_Post_vs_Control.csv", row.names = 1)

head(Good_response_Post_DMR)
```

## DMR Bad responder Post treatment vs Control

```{r}
Bad_response_Post_DMR <- read.csv("Results_DMR/DMR_Bad_Post_vs_Control.csv", row.names = 1)

head(Bad_response_Post_DMR)
```

## Specific Bad response DMR

```{r}
Bad_response_Post_DMR <- read.csv("Results_DMR/Specific_Bad_response_Post.csv", row.names = 1)

head(Bad_response_Post_DMR)
```
